臺灣高等法院刑事判決　　　　　　　　99年度上訴字第3334號
上　訴　人
即　被　告　陳烶俊
指定辯護人　本院公設辯護人陳德仁
上　訴　人
即　被　告　吳建承原名吳文仁.
選任辯護人　李晉安律師
上　訴　人
即　被　告　劉芳茹
選任辯護人　蘇明淵律師
上　訴　人
即　被　告　朱玉蓮
選任辯護人　蕭晴旭律師
上列上訴人等因毒品危害防制條例等案件，不服臺灣新竹地方法
院98年度訴字第339號，中華民國99年8月5日第一審判決（起訴
案號：臺灣新竹地方法院檢察署98年度偵字第7265號、第7266號
、第7267號、第7317號、第7318號、第7319號、第7320號、第73
21號、第7361號、第7890號、第8098號），提起上訴，本院判決
如下：
    主  文
上訴駁回。
    事  實
一、陳烶俊、吳建承（原名吳文仁）、劉芳茹、朱玉蓮均明知K
    他命（Ketamine）為毒品危害防制條例所列之第三級毒品，
    不得非法販賣或轉讓，竟均基於販賣第三級毒品牟利之犯意
    ，而分別或共同為下列行為；吳建承並基於轉讓第三級毒品
    之犯意，而分別為下列行為：
  (一)陳烶俊部分
  １陳烶俊與許志偉、鄧君威基於共同販賣第三級毒品K他命之
    犯意聯絡與行為分擔，於民國98年8月9日20時許，在新竹縣
    竹東鎮○○路與竹中路交叉口（竹中口）「OK便利商店」，
    販賣第三級毒品K他命2包，每包重約1公克，每包新台幣（
    下同）300元予邱柏凱（如原判決附表十一編號五十）。
  ２陳烶俊單獨於98年6月25日9時許至同年9月2日21時許，在新
    竹縣竹東鎮○○路與竹中路交叉口（竹中口）「OK便利商店
    」，販賣如附表一編號一至十所示之第三級毒品K他命予胡
    崇華、包子（如原判決附表十二編號一至十）。
  ３陳烶俊與吳建承基於共同販賣第三級毒品K他命之犯意聯絡
    與行為分擔，於民國98年8月25日16時許，在新竹縣竹東鎮
    ○○路與竹中路交叉口（竹中口）「OK便利商店」，販賣第
    三級毒品K他命1包，重約0.7公克，以300元予李國杰（如原
    判決附表十三編號二十一）。
  (二)吳建承部分
  １吳建承單獨於98年6月25日22時許至同年9月19日9時許，在
    新竹市○○路○段497號3樓303室或樓下，販賣如附表二編號
    一至十二（如原判決附表十三編號一至十二）所示之第三級
    毒品K 他命予朱玉蓮或田雅婷。
  ２吳建承單獨於98年6月26日0時許至同年8月22日0時許，在新
    竹市○○路與北大路口「竹聯檳榔攤」，轉讓如附表二編號
    十三至二十（如原判決附表十三編號十三至二十）所示之第
    三級毒品K他命予郭玳綾。
  ３吳建承與陳烶俊及姓名、年籍不詳，綽號「阿樂」之成年男
    子基於共同販賣第三級毒品K他命之犯意聯絡與行為分擔，
    由吳建承接聽「阿樂」所持用之門號0000000000行動電話與
    李國杰聯絡交付第三級毒品K他命之時間與地點，並由「阿
    樂」指示陳烶俊以如附表二編號二十一（如原判決附表十三
    編號二十一）所示之重量及價格，販賣如附表二編號二十一
    （如原判決附表十三編號二十一）所示之第三級毒品K他命
    予李國杰，而以此方式謀取不法利益。
  (三)劉芳茹部分
    劉芳茹先於不詳時間、在不詳地點，向姓名、年籍不詳之人
    ，以每20公克約7千元之價格，每次販入約20公克之K他命後
    ，除部分供己施用外，將其餘之K他命分裝成每包約1公克或
    2.5公克不等之小包裝，再分別於如附表三編號一至編號九
    （如原判決附表十四編號一至編號九）所示之時間、地點，
    持其所用之門號0000000000號行動電話聯絡，以如附表三編
    號一至編號九（如原判決附表十四編號一至編號九）所示之
    重量及價格，販賣如附表三編號一至編號九（如原判決附表
    十四編號一至編號九）所示之第三級毒品K他命予賴文琦、
    曾譯諏及鍾以撒。
  (四)朱玉蓮部分
    朱玉蓮先於不詳時間、在不詳地點，向鄒榜旺及其他姓名、
    年籍不詳之人，以每小包1公克約300元至500元之價格販入K
    他命後，另除部分供己施用外，尚將其餘之K他命分別於如
    附表四編號一至二（如原判決附表十六編號一至二）所示之
    時間、地點，持其所用之門號0000000000號行動電話聯絡，
    以如附表四編號一至二（如原判決附表十六編號一至二）所
    示之重量及價格，販賣如附表四編號一至二（如原判決附表
    十六編號一至二）所示之第三級毒品K他命予王義文。
二、嗣於：
  (一)98年9月22日22時18分許為警持臺灣新竹地方法院檢察署核
    發之拘票，在新竹市○區○○路2段180號地下室拘提朱玉蓮
    到案，並扣得朱玉蓮所有供犯本案販賣第三級毒品所用如原
    判決附表二十編號十二所示之門號0000000000號行動電話
    SIM卡1張。
  (二)於98年9月23日15時18分至30分許，為警在新竹縣竹東鎮○
    ○路3號5樓5C室，扣得陳烶俊與許志偉、鄧君威、童致維共
    犯本案販賣第三級毒品所用如原判決附表二十編號一之門號
    0000000000號行動電話1支（含SIM卡1張）、編號二所示之
    磅秤2個、編號三所示之帳冊2本、編號四所示之分裝袋12包
    、編號五所示之裝置K他命玻璃瓶1個、販賣第三級毒品K他
    命所得之現金1萬8千5百元；吳建承所有與本案無關之如原
    判決附表二十一編號三所示之筆記本1本。
  (三)於98年9月23日16時25分許，為警持臺灣新竹地方法院檢察
    署核發之拘票，在新竹縣竹北市○○○路地下道口拘提陳烶
    俊到案。
  (四)於98年9月23日22時5分許，為警持臺灣新竹地方法院檢察署
    核發之拘票，在新竹縣竹東鎮「員崠國小」旁拘提劉芳茹到
    案，經劉芳茹同意搜索後，在其隨身背包中扣得其所有供犯
    本案販賣第三級毒品所用如原判決附表二十編號七所示之門
    號0000000000號行動電話1支（內含SIM卡1張）；與本案無
    關如原判決附表二十一編號四所示之帳冊1本、編號五所示
    之刮盤及刮板各1個。
  (五)於98年10月15日12時，經臺灣新竹地方法院檢察署核發拘票
    拘提之吳建承自行前往位於新竹市○區○○路136號之該署
    報到而到案，始悉上情。
三、案經新竹市警察局第三分局、行政院海岸巡防署北部地區巡
    防局第二四岸巡大隊、海岸巡防署第十岸巡大隊、內政部警
    政署刑事警察局偵二隊三組移送臺灣新竹地方法院檢察署檢
    察官偵查起訴。
理  由
壹、證據能力有無之判斷
一、被告以外之人於審判外之陳述，雖不符刑事訴訟法第159條
    之1-4之規定，而經當事人於審判程序同意作為證據，或當
    事人、代理人或辯護人於法院調查證據時，知有前述不得為
    證據之情形，而未於言詞辯論終結前聲明異議者，法院審酌
    該言詞陳述或書面陳述作成時之情況，認為適當者，均得為
    證據，同法第159條之5定有明文。本判決下列所引用之各被
    告以外之人於審判外之陳述，檢察官、被告陳烶俊、吳建承
    、劉芳茹、朱玉蓮及其等辯護人或同意作為證據或知有不得
    為證據之情形，而未於言詞辯論終結前聲明異議，本院審酌
    該言詞陳述或書面陳述作成時之情況，認為適當者，均得為
    證據。
二、行政院海岸巡防署岸巡第二四大隊搜索扣押筆錄、扣押物品
    目錄表、扣案扣押物品修正後附表之通訊監察紀錄暨譯文、
    查獲現場照片，第三級毒品K他命、行動電話磅秤、帳冊、
    分裝袋、裝置K他命玻璃瓶以及現金1萬8千5百元等，核其搜
    索扣押程序，並無不法，且被告陳烶俊、吳建承、劉芳茹、
    朱玉蓮及其等辯護人對於各該物品之同一性，亦無爭執，均
    得為證據。
貳、認定犯罪事實所憑之證據及其理由
一、關於上訴人即被告陳烶俊之犯罪事實部分：
  (一)上揭陳烶俊如原判決附表十一編號五十、附表一及原判決附
    表十三編號二十一部分所示之犯罪事實，業經陳烶俊於警詢
    、偵查、原審及本院審理中坦承不諱，其中如原判決附表十
    一編號五十與原判決附表十三編號二十一部分所示之犯罪事
    實，核與共犯許志偉、鄧君威、吳建承供述大致吻合，並與
    證人胡崇華、包子、邱柏凱、李國杰於警詢、偵查、原審
    調查中證述大致相符，且有行政院海岸巡防署岸巡第二四大
    隊搜索扣押筆錄、扣押物品目錄表各2份、扣押物品收據1份
    、修正後附表之通訊監察紀錄暨譯文（外放證物）、查獲現
    場照片多張在卷可參，且有如原判決附表十九編號一至編號
    七所示之第三級毒品K他命共7包、原判決附表二十編號一之
    門號0000000000號行動電話1支（含SIM卡1張）、編號二所
    示之磅秤2個、編號三所示之帳冊2本、編號四所示之分裝袋
    12 包、編號五所示之裝置K他命玻璃瓶1個、販賣第三級毒
    品K 他命所得之現金1萬8千5百元扣案可證，客觀事證明確
    ，堪予認定。
  (二)政府鑑於毒品氾濫，企從根本杜絕施用毒品惡行，就販賣毒
    品罪祭以重刑，且查緝甚嚴，此乃眾所周知之事實，故毒品
    之授與，與香菸同好者間會有互通有無之情形不同，如非意
    圖牟利，斷無甘冒重刑之風險而授與之理。陳烶俊所為上揭
    第三級毒品K他命授受行為，並不足認係無牟利意圖，況其
    與許志偉共犯部分，或因而接受許志偉不定時請吃飯或金錢
    花用，主觀上自有牟利意圖甚明。
  (三)從而，陳烶俊販賣第三級毒品K他命之犯意與犯行，均堪認
    定。
二、關於上訴人即被告吳建承之犯罪事實部分：
  (一)上揭吳建承如附表二編號一至十二所示之販賣第三級毒品K
    他命、如附表二編號十三至二十轉讓第三級毒品K他命等事
    實，業經吳建承於警詢、偵查、原審及本院審理中坦承不諱
    ，核與證人田雅婷、證人即被告朱玉蓮、郭玳綾於警詢、偵
    查中證述大致相符，並有修正後附表之通訊監察紀錄暨譯文
    （外放證物）在卷可參，其客觀事證明確，堪予認定。
  (二)如附表二編號二十一販賣第三級毒品K他命予李國杰部分，
    業經於陳烶俊部分認定在案，已如前述，吳建承雖否認有參
    與該次犯罪云云，惟查吳建承既與陳烶俊、「阿樂」有販賣
    第三級毒品K他命之犯意聯絡在先，而於李國杰來電購買第
    三級毒品K他命之際在場，縱係由「阿樂」者接電話、陳烶
    俊持交毒品，仍不影響共同販賣罪之成立，所為委卸責任之
    辯解，自非可採。
  (三)毒品之授與，與香菸同好者間會有互通有無之情形不同，如
    非意圖牟利，斷無甘冒重刑之風險而授與之理，已如前述。
    吳建承所為上揭第三級毒品K他命授受行為，並不足認係無
    牟利意圖，主觀上自有牟利意圖甚明。
  (四)從而，吳建承上揭販賣、轉讓第三級毒品K他命之犯意與犯
    行，均堪認定。
三、關於上訴人即被告劉芳茹之犯罪事實部分：
    上揭劉芳茹如附表三編號一至編號九所示之犯罪事實，業經
    被告劉芳茹於警詢、偵查、原審及本院審理中坦承不諱，核
    與證人賴文琦、曾譯諏、鍾以撒於警詢、偵查中證述大致相
    符，並有行政院海岸巡防署第二四大隊搜索扣押筆錄、扣押
    物品目錄表、扣押物品收據、自願受搜索同意書各1份、修
    正後附表之通訊監察紀錄暨譯文（外放證物）在卷可參，且
    有如原判決附表二十編號七所示之門號0000000000號行動電
    話1支（內含SIM卡1張）扣案可證，參以被告劉芳茹自承以7
    千元之價格販入20公克之K他命，再以每1公克約400元之價
    格販出，顯然被告劉芳茹每次販賣毒品即可賺取1公克約50
    元之差價，是被告劉芳茹自有營利之意圖，足認被告劉芳茹
    之自白，應與事實相符，堪予採信，本部分事證明確，被告
    劉芳茹販賣第三級毒品K他命之犯行，堪以認定。
四、關於上訴人即被告朱玉蓮之犯罪事實部分：
    上揭朱玉蓮如附表四編號一至二所示之犯罪事實，業經被告
    朱玉蓮於警詢、偵查、原審及本院審理中坦承不諱，核與證
    人王義文於警詢、偵查時證述大致相符，並有行政院海岸巡
    防署第二四大隊搜索扣押筆錄、扣押物品目錄表、扣押物品
    收據各1份、修正後附表之通訊監察紀錄暨譯文（外放證物
    ）在卷可參，且有如原判決附表二十編號十二所示之門號00
    00000000號行動電話SIM卡1張扣案可證，參以被告朱玉蓮自
    承以300元之價格販入約1公克之K他命1小包，再以每1公克
    約400元或500元之價格販出，顯然被告朱玉蓮每次販賣毒品
    即可賺取1公克約100元至200元之差價，是被告朱玉蓮自有
    營利之意圖，足認被告朱玉蓮之自白，應與事實相符，堪予
    採信，本部分事證明確，被告朱玉蓮販賣第三級毒品K他命
    之犯行，堪以認定。
參、法律適用
    核陳烶俊所為如原判決附表十一編號五十、附表一及原判決
    附表十三編號二十一、吳建承所為如附表二編號一至十二、
    編號二十一、劉芳茹所為如附表三編號一至編號九、朱玉蓮
    所為如附表四編號一至二部分，係犯毒品危害防制條例第4
    條第3項之販賣第三級毒品罪，吳建承所為如附表二編號十
    三至二十部分，係犯同條例第8條第3項之轉讓第三級毒品罪
    。原審為如前述之論斷，並無違誤。
肆、駁回上訴之理由
一、上訴意旨
  (一)陳烶俊上訴意旨略以，陳烶俊絕非惡性極重之大毒梟，各次
    販賣之數量及獲取之利益均甚微少；且患有精神官能症，已
    嚴重至免服兵役，此有國軍新竹地區醫院附設民眾診療服務
    處診斷證明書可證。原審就此漏未依刑法第59條酌減其刑，
    顯有違罪刑相當性之原則云云。
  (二)吳建承上訴意旨略以，關於被告販賣毒品予李國杰部分，吳
    建承否認有參與此部分犯罪事實。依李國杰於原審審理時之
    證述可知，「阿樂」將0000000000號手機號碼給李國杰，李
    國杰於98年8月25日下午4時許打0000000000號手機是要找「
    阿樂」，要向「阿樂」購買K他命，而非向吳建承購買K他命
    。且依同案被告陳烶俊於原審審理時之證述，可證明李國杰
    打0000000000號手機是打給「阿樂」，是向「阿樂」買毒品
    ，是「阿樂」接的電話，不是吳建承接的電話，是「阿樂」
    叫陳烶俊下樓拿毒品給李國杰。本件除吳建承被訴販賣毒品
    予李國杰部分，吳建承否認外，其餘吳建承被訴多件販賣毒
    品案件，吳建承均已坦承，並且認罪。吳建承被訴販賣毒品
    給李國杰之犯罪時間，縱李國杰打0000000000號手機給「阿
    樂」時，吳建承有在「阿樂」旁邊，但無證據證明是吳建承
    接聽李國杰打來之電話。原判決認定吳建承有共犯犯行，確
    有可議云云。
  (三)劉芳茹上訴意旨略以，劉芳茹於偵查及原審審理時皆坦承販
    賣第三級毒品，請審酌毒品危害防制條例第17條第2項之規
    定，對劉芳茹減輕其刑。又從劉芳茹販賣K他命之次數、數
    量及所得觀之，劉芳茹顯係為貪圖小利而為本件之犯行，且
    劉芳茹並非大量走私進口或長期販賣毒品之所謂大盤販毒者
    ，且所販賣之對象皆為自己熟識之朋友，相較於一般販毒集
    團係將毒品積極販賣予不特定之多數人以牟取暴利之情形，
    劉芳茹主觀惡性與犯罪情節核與毒梟有異，宣告法定最低度
    刑猶嫌過苛，請審酌刑法第59條之規定，對劉芳茹減輕其刑
    。本件劉芳茹犯罪所得微薄，因誤交損友，自行吸食K他命
    並在吸食同夥間販售，惟該販售雖有營利仍屬互相調貨之性
    質，犯罪行為顯有值得憐憫之處，而有情輕法重之情狀，原
    審未依刑法第59條予以減刑，顯有可議。再者，劉芳茹領有
    2張技術士證照，擬定於9月返回學校就讀，陳請鈞院依刑法
    第59條之規定，諭知緩刑，使被告有自新並貢獻社會之機會
    云云。
  (四)朱玉蓮上訴意旨略以，朱玉蓮於偵查之初，即主動供出毒品
    來源，故可得毒品危害防制條例第17條第1項減刑之寬典。
    然審酌朱玉蓮所販賣之第三級毒品總重量不足2公克，獲利
    僅為幾百元，原審未衡酌刑法第59條之規定，給予朱玉蓮減
    輕其刑之機會，恐有情輕法重之虞。朱玉蓮於原審準備程序
    即認罪，足證犯後甚有悔意，且朱玉蓮並無前科，於停止羈
    押後即努力工作，懇請鈞院衡酌自由刑之弊端，給予朱玉蓮
    緩刑之寬典，以期自新云云。
二、駁回之理由
  (一)販賣毒品犯罪防制，重在維護社會法益，危害程度須衡量其
    足以導致施用毒品氾濫，不能以販賣利得之多寡衡量之。本
    件上訴人陳烶俊、吳建承、劉芳茹、朱玉蓮任意販賣第三級
    毒品K他命予他人之情形，足以導致施用毒品氾濫，已如前
    述，自不能以販賣利得不多而邀輕判。況利得微少，反易於
    販賣而導致施用毒品氾濫，惡性可能愈大，上訴人陳烶俊、
    劉芳茹、朱玉蓮上訴意旨以之請求援引刑法第59條裁判上減
    輕其刑，尤屬無稽。又值此施用毒品氾濫之際，將販賣毒品
    犯罪者繩之於法以警來茲，期杜絕犯罪根源猶恐不及，上訴
    人劉芳茹、朱玉蓮請求為緩刑之宣告，當非適宜。
  (二)關於上訴人吳建承販賣第三級毒品K他命予李國杰部分，業
    據李國杰證稱：「（98年8月25日下午4時10分56秒你是打00
    00000000的電話給吳建承，向他買K他命，結果下樓交易的
    人是陳烶俊？）是」、「（你在98年8月間你本人使用的手
    機是否為0000000000？）對」、「（你是否還記得98年8月
    25日下午4時向吳建承買的K他命，重量、價格為多少？）約
    1克價格400元」等語（原審卷(二)第278頁至第279頁），且當
    此買賣第三級毒品K他命之時，吳建承確與陳烶俊及「阿樂
    」同在許志偉之住處，此經吳建承、陳烶俊供述屬實，自不
    能僅以持交毒品予李國杰者為陳烶俊，即認吳建承非共同正
    犯。吳建承上訴意旨對於原判決此部分之指摘，要屬無據。
  (三)綜上，本件陳烶俊、吳建承、劉芳茹、朱玉蓮之上訴，均無
    理由，應予駁回。
據上論斷，應依刑事訴訟法第368條，判決如主文。
本案經檢察官曾俊哲到庭執行職務。
中    華    民    國   100    年    6     月    3     日
                  刑事第二十三庭審判長法  官  童有德
                                      法  官  劉方慈
                                      法  官  陳祐治
以上正本證明與原本無異。
如不服本判決，應於收受送達後十日內向本院提出上訴書狀，其
未敘述上訴之理由者並得於提起上訴後十日內向本院補提理由書
（均須按他造當事人之人數附繕本）「切勿逕送上級法院」。
                                      書記官  林立柏
中    華    民    國   100    年    6     月    3     日
附表一（上訴人陳烶俊部分）：
┌───┬────┬─────┬────────┬────┬────┬───┐
│編  號│時    間│地      點│K他命交易之數量 │交易對象│行 為 人│備  註│
│      │        │          │、金  額（新臺幣│        │        │      │
│      │        │          │）              │        │        │      │
│      │        │          │                │        │        │      │
├───┼────┼─────┼────────┼────┼────┼───┤
│  一  │98年8月 │新竹縣竹東│1包重約0.7公克，│包子  │陳烶俊│      │
│      │17日19時│鎮○○路與│400元           │        │        │      │
│      │許      │竹中路交叉│                │        │        │      │
│      │        │口（竹中口│                │        │        │      │
│      │        │）「OK便利│                │        │        │      │
│      │        │商店」    │                │        │        │      │
├───┼────┼─────┼────────┼────┼────┼───┤
│  二  │98年8月 │新竹縣竹東│1包重約0.7公克，│包子  │陳烶俊│      │
│      │22日19時│鎮○○路與│400元           │        │        │      │
│      │許      │竹中路交叉│                │        │        │      │
│      │        │口（竹中口│                │        │        │      │
│      │        │）「OK便利│                │        │        │      │
│      │        │商店」    │                │        │        │      │
├───┼────┼─────┼────────┼────┼────┼───┤
│  三  │98年9月 │新竹縣竹東│1包重約0.7公克，│包子  │陳烶俊│      │
│      │2日21時 │鎮○○路與│400元           │        │        │      │
│      │許      │竹中路交叉│                │        │        │      │
│      │        │口（竹中口│                │        │        │      │
│      │        │）「OK便利│                │        │        │      │
│      │        │商店」    │                │        │        │      │
├───┼────┼─────┼────────┼────┼────┼───┤
│  四  │98年6月 │新竹縣竹東│1包重約0.7公克，│胡崇華  │陳烶俊│      │
│      │25日9時 │鎮○○路與│300元           │        │        │      │
│      │許      │竹中路交叉│                │        │        │      │
│      │        │口（竹中口│                │        │        │      │
│      │        │）「OK便利│                │        │        │      │
│      │        │商店」    │                │        │        │      │
├───┼────┼─────┼────────┼────┼────┼───┤
│  五  │98年7月 │新竹縣竹東│1包重約0.7公克，│胡崇華  │陳烶俊│      │
│      │6日凌晨 │鎮○○路與│300元           │        │        │      │
│      │3時許   │竹中路交叉│                │        │        │      │
│      │        │口（竹中口│                │        │        │      │
│      │        │）「OK便利│                │        │        │      │
│      │        │商店」    │                │        │        │      │
├───┼────┼─────┼────────┼────┼────┼───┤
│  六  │98年7月 │新竹縣竹東│1包重約0.7公克，│胡崇華  │陳烶俊│      │
│      │14日凌晨│鎮○○路與│300元           │        │        │      │
│      │0時許   │竹中路交叉│                │        │        │      │
│      │        │口（竹中口│                │        │        │      │
│      │        │）「OK便利│                │        │        │      │
│      │        │商店」    │                │        │        │      │
├───┼────┼─────┼────────┼────┼────┼───┤
│  七  │98年7月 │新竹縣竹東│1包重約0.7公克，│胡崇華  │陳烶俊│      │
│      │26日凌晨│鎮○○路與│300元           │        │        │      │
│      │2時許   │竹中路交叉│                │        │        │      │
│      │        │口（竹中口│                │        │        │      │
│      │        │）「OK便利│                │        │        │      │
│      │        │商店」    │                │        │        │      │
├───┼────┼─────┼────────┼────┼────┼───┤
│  八  │98年8月 │新竹縣竹東│1包重約0.7公克，│胡崇華  │陳烶俊│      │
│      │6日凌晨 │鎮○○路與│300元           │        │        │      │
│      │5時許   │竹中路交叉│                │        │        │      │
│      │        │口（竹中口│                │        │        │      │
│      │        │）「OK便利│                │        │        │      │
│      │        │商店」    │                │        │        │      │
├───┼────┼─────┼────────┼────┼────┼───┤
│  九  │98年8月 │新竹縣竹東│1包重約0.7公克，│胡崇華  │陳烶俊│      │
│      │12日15時│鎮○○路與│300元           │        │        │      │
│      │許      │竹中路交叉│                │        │        │      │
│      │        │口（竹中口│                │        │        │      │
│      │        │）「OK便利│                │        │        │      │
│      │        │商店」    │                │        │        │      │
├───┼────┼─────┼────────┼────┼────┼───┤
│  十  │98年8月 │新竹縣竹東│1包重約0.7公克，│胡崇華  │陳烶俊│      │
│      │21日22時│鎮○○路與│300元           │        │        │      │
│      │許      │竹中路交叉│                │        │        │      │
│      │        │口（竹中口│                │        │        │      │
│      │        │）「OK便利│                │        │        │      │
│      │        │商店」    │                │        │        │      │
└───┴────┴─────┴────────┴────┴────┴───┘
附表二（上訴人吳建承部分）：
┌───┬────┬─────┬────────┬────┬────┬───┐
│編  號│時    間│地      點│K他命交易之數量 │交易對象│行 為 人│備  註│
│      │        │          │、金額（新臺幣）│        │        │      │
├───┼────┼─────┼────────┼────┼────┼───┤
│  一  │98年6月 │新竹市經國│1包重約1公克，  │朱玉蓮  │吳建承│      │
│      │25日22時│路2段497號│300元           │        │        │      │
│      │許      │3樓303室  │                │        │        │      │
├───┼────┼─────┼────────┼────┼────┼───┤
│  二  │98年7月 │新竹市經國│1包重約1公克，  │朱玉蓮  │吳建承│      │
│      │7日凌晨 │路2段497號│300元           │        │        │      │
│      │5時許   │3樓303室  │                │        │        │      │
├───┼────┼─────┼────────┼────┼────┼───┤
│  三  │98年7月 │新竹市經國│1包重約1公克，  │朱玉蓮  │吳建承│      │
│      │20日凌晨│路2段497號│300元           │        │        │      │
│      │1時許   │3樓303室  │                │        │        │      │
├───┼────┼─────┼────────┼────┼────┼───┤
│  四  │98年8月 │新竹市經國│1包重約1公克，  │朱玉蓮  │吳建承│      │
│      │2日19時 │路2段497號│300元           │        │        │      │
│      │許      │3樓303室  │                │        │        │      │
├───┼────┼─────┼────────┼────┼────┼───┤
│  五  │98年8月 │新竹市經國│1包重約1公克，  │朱玉蓮  │吳建承│      │
│      │21日18時│路2段497號│300元           │        │        │      │
│      │許      │3樓303室  │                │        │        │      │
├───┼────┼─────┼────────┼────┼────┼───┤
│  六  │98年9月 │新竹市經國│1包重約1公克，  │朱玉蓮  │吳建承│      │
│      │7日18時 │路2段497號│300元           │        │        │      │
│      │許      │3樓303室  │                │        │        │      │
├───┼────┼─────┼────────┼────┼────┼───┤
│  七  │98年9月 │新竹市經國│1包重約1公克，  │朱玉蓮  │吳建承│      │
│      │14日7時 │路2段497號│300元           │        │        │      │
│      │許      │3樓303室  │                │        │        │      │
├───┼────┼─────┼────────┼────┼────┼───┤
│  八  │98年9月 │新竹市經國│1包重約1公克，  │朱玉蓮  │吳建承│      │
│      │19日9時 │路2段497號│300元           │        │        │      │
│      │許      │3樓303室  │                │        │        │      │
├───┼────┼─────┼────────┼────┼────┼───┤
│  九  │98年7月 │新竹市經國│1包重約1公克，  │田雅婷  │吳建承│      │
│      │14日凌晨│路2段497號│400元           │        │        │      │
│      │5時許   │樓下      │                │        │        │      │
├───┼────┼─────┼────────┼────┼────┼───┤
│  十  │98年7月 │新竹市經國│1包重約1公克，  │田雅婷  │吳建承│      │
│      │16日12時│路2段497號│400元           │        │        │      │
│      │許      │樓下      │                │        │        │      │
├───┼────┼─────┼────────┼────┼────┼───┤
│ 十一 │98年7月 │新竹市經國│1包重約1公克，  │田雅婷  │吳建承│      │
│      │23日凌晨│路2段497號│400元           │        │        │      │
│      │3時許   │樓下      │                │        │        │      │
├───┼────┼─────┼────────┼────┼────┼───┤
│ 十二 │98年8月 │新竹市經國│1包重約1公克，  │田雅婷  │吳建承│      │
│      │3日13時 │路2段497號│400元           │        │        │      │
│      │許      │樓下      │                │        │        │      │
├───┼────┼─────┼────────┼────┼────┼───┤
│ 十三 │98年6月 │新竹市民生│1包重約0.7公克，│郭玳綾  │吳建承│無償  │
│      │26日凌晨│路與北大路│300元           │        │        │讓與  │
│      │0時許   │口「竹聯檳│                │        │        │      │
│      │        │榔攤」    │                │        │        │      │
├───┼────┼─────┼────────┼────┼────┼───┤
│ 十四 │98年7月 │新竹市民生│1包重約0.7公克，│郭玳綾  │吳建承│無償  │
│      │1日凌晨 │路與北大路│300元           │        │        │讓與  │
│      │2時許   │口「竹聯檳│                │        │        │      │
│      │        │榔攤」    │                │        │        │      │
├───┼────┼─────┼────────┼────┼────┼───┤
│ 十五 │98年7月 │新竹市民生│1包重約0.7公克，│郭玳綾  │吳建承│無償  │
│      │8日凌晨 │路與北大路│300元           │        │        │讓與  │
│      │2時許   │口「竹聯檳│                │        │        │      │
│      │        │榔攤」    │                │        │        │      │
├───┼────┼─────┼────────┼────┼────┼───┤
│ 十六 │98年7月 │新竹市民生│1包重約0.7公克，│郭玳綾  │吳建承│無償  │
│      │15日凌晨│路與北大路│300元           │        │        │讓與  │
│      │0時許   │口「竹聯檳│                │        │        │      │
│      │        │榔攤」    │                │        │        │      │
├───┼────┼─────┼────────┼────┼────┼───┤
│ 十七 │98年7月 │新竹市民生│1包重約0.7公克，│郭玳綾  │吳建承│無償  │
│      │20日凌晨│路與北大路│300元           │        │        │讓與  │
│      │2時許   │口「竹聯檳│                │        │        │      │
│      │        │榔攤」    │                │        │        │      │
├───┼────┼─────┼────────┼────┼────┼───┤
│ 十八 │98年8月 │新竹市民生│1包重約0.7公克，│郭玳綾  │吳建承│無償  │
│      │4日8時  │路與北大路│300元           │        │        │讓與  │
│      │許      │口「竹聯檳│                │        │        │      │
│      │        │榔攤」    │                │        │        │      │
├───┼────┼─────┼────────┼────┼────┼───┤
│ 十九 │98年8月 │新竹市民生│1包重約0.7公克，│郭玳綾  │吳建承│無償  │
│      │18日16時│路與北大路│300元           │        │        │讓與  │
│      │許      │口「竹聯檳│                │        │        │      │
│      │        │榔攤」    │                │        │        │      │
├───┼────┼─────┼────────┼────┼────┼───┤
│ 二十 │98年8月 │新竹市民生│1包重約0.7公克，│郭玳綾  │吳建承│無償  │
│      │22日凌晨│路與北大路│300元           │        │        │讓與  │
│      │0時許   │口「竹聯檳│                │        │        │      │
│      │        │榔攤」    │                │        │        │      │
├───┼────┼─────┼────────┼────┼────┼───┤
│二十一│98年8月 │新竹縣竹東│1包重約0.7公克，│李國杰  │吳建承│      │
│      │25日16時│鎮○○路與│400元           │        │陳烶俊│      │
│      │許      │竹中路交叉│                │        │姓名、年│      │
│      │        │口（竹中口│                │        │籍不詳、│      │
│      │        │）「OK便利│                │        │綽號「阿│      │
│      │        │商店」    │                │        │樂」之成│      │
│      │        │          │                │        │年男子  │      │
└───┴────┴─────┴────────┴────┴────┴───┘
附表三（上訴人劉芳茹部分）：
┌───┬────┬─────┬────────┬────┬────┬───┐
│編  號│時    間│地      點│K他命交易之數量 │交易對象│行 為 人│備  註│
│      │        │          │、金額（新臺幣）│        │        │      │
├───┼────┼─────┼────────┼────┼────┼───┤
│  一  │98年7月 │新竹縣竹東│1包重約2.5公克，│賴文琦  │劉芳茹│此次交│
│      │18日凌晨│鎮○○路3 │1,000元         │        │        │易尚未│
│      │0時許   │段某公寓  │                │        │        │收取對│
│      │        │          │                │        │        │價    │
├───┼────┼─────┼────────┼────┼────┼───┤
│  二  │98年7月 │新竹縣竹東│1包重約2.5公克，│賴文琦  │劉芳茹│此次交│
│      │26日23時│鎮○○路3 │1,000元         │        │        │易尚未│
│      │許      │段某公寓  │                │        │        │收取對│
│      │        │          │                │        │        │價    │
├───┼────┼─────┼────────┼────┼────┼───┤
│  三  │98年7月 │新竹縣竹東│1包重約2.5公克，│賴文琦  │劉芳茹│此次交│
│      │3日凌晨 │鎮○○路3 │1,000元         │        │        │易尚未│
│      │2時許   │段某公寓  │                │        │        │收取對│
│      │        │          │                │        │        │價    │
├───┼────┼─────┼────────┼────┼────┼───┤
│  四  │98年8月 │新竹縣竹東│1包重約2.5公克，│賴文琦  │劉芳茹│此次交│
│      │2日凌晨 │鎮○○路3 │1,000元         │        │        │易尚未│
│      │0時許   │段某公寓  │                │        │        │收取對│
│      │        │          │                │        │        │價    │
├───┼────┼─────┼────────┼────┼────┼───┤
│  五  │98年9月 │新竹縣竹東│1包重約2.5公克，│曾譯諏  │劉芳茹│      │
│      │9日     │鎮○○路與│1,000元         │        │        │      │
│      │        │中正路口之│                │        │        │      │
│      │        │「7-11便利│                │        │        │      │
│      │        │超店」    │                │        │        │      │
├───┼────┼─────┼────────┼────┼────┼───┤
│  六  │98年7月 │新竹縣竹東│1包重約1公克，  │鍾以撒  │劉芳茹│      │
│      │23日21時│鎮○○路35│400元           │        │        │      │
│      │許      │0巷巷口   │                │        │        │      │
├───┼────┼─────┼────────┼────┼────┼───┤
│  七  │98年8月 │新竹縣竹東│1包重約1公克，  │鍾以撒  │劉芳茹│      │
│      │5日19時 │鎮○○路35│400元           │        │        │      │
│      │許      │0巷巷口   │                │        │        │      │
├───┼────┼─────┼────────┼────┼────┼───┤
│  八  │98年8月 │新竹縣竹東│1包重約1公克，  │鍾以撒  │劉芳茹│      │
│      │16日20時│鎮○○路35│400元           │        │        │      │
│      │許      │0巷巷口   │                │        │        │      │
├───┼────┼─────┼────────┼────┼────┼───┤
│  九  │98年9月 │新竹縣竹東│1包重約1公克，  │鍾以撒  │劉芳茹│      │
│      │11日23時│鎮○○路35│400元           │        │        │      │
│      │許      │0巷巷口   │                │        │        │      │
└───┴────┴─────┴────────┴────┴────┴───┘
附表四（上訴人朱玉蓮部分）：
┌───┬────┬─────┬────────┬────┬────┬───┐
│編  號│時    間│地      點│K他命交易之數量 │交易對象│行 為 人│備  註│
│      │        │          │、金額（新臺幣）│        │        │      │
├───┼────┼─────┼────────┼────┼────┼───┤
│  一  │98年6月 │新竹市經國│1包重約1公克，  │王義文  │朱玉蓮│      │
│      │17日凌晨│路2段497號│400元           │        │        │      │
│      │4時許   │303室「8號│                │        │        │      │
│      │        │公園單車精│                │        │        │      │
│      │        │品店」樓下│                │        │        │      │
├───┼────┼─────┼────────┼────┼────┼───┤
│  二  │98年9月 │新竹市香山│1包重約1公克，  │王義文  │朱玉蓮│      │
│      │10日23時│區○○街20│500元           │        │        │      │
│      │許      │3號樓下   │                │        │        │      │
└───┴────┴─────┴────────┴────┴────┴───┘